【裁判字號】    98,易,2863
【裁判日期】    981228
【裁判案由】    毒品危害防制條例
【裁判全文】
臺灣板橋地方法院刑事判決              98年度易字第2863號
公  訴  人  臺灣板橋地方法院檢察署檢察官
被      告  甲○○
上列被告因違反毒品危害防制條例案件，經檢察官提起公訴（98
年度毒偵字第6549號），被告於準備程序中就被訴事實為有罪之
陳述，本院改行簡式審判程序，並判決如下：
    主    文
甲○○施用第二級毒品，處有期徒刑參月，如易科罰金，以新臺
幣壹仟元折算壹日，扣案第二級毒品甲基安非他命壹包（驗餘淨
重零點零玖壹捌公克）沒收銷燬之。
    事    實
一、甲○○前於民國96年間因施用毒品案件，經觀察勒戒後認無
    繼續施用毒品之傾向，於96年3 月29日獲釋出所，並經臺灣
    板橋地方法院檢察署以96年度毒偵字第1590號為不起訴處分
    確定。詎猶不知戒除毒癮，仍於前述觀察勒戒執行完畢釋放
    後5 年內之98年9 月4 日17時許，在其臺北縣新莊市○○路
    ○ 段58號2 樓住處內，以將甲基安非他命置入玻璃球後點火
    燒烤吸入其煙霧之方式，施用第二級毒品甲基安非他命1 次
    。嗣經警於98年9 月7 日12時20分許，在臺北縣新莊市○○
    路○ 段與昌隆街口，發現甲○○行跡可疑而上前盤查，甲○
    ○乃自行從其褲子口袋取出第二級毒品甲基安非他命1 包（
    淨重0.092 公克，驗餘淨重0.0918公克）交警查扣，其後又
    同意接受採尿，經警將其尿液送驗後，確認其尿液呈甲基安
    非他命陽性反應，因而查悉上情。
二、案經臺北縣政府警察局新莊分局報告臺灣板橋地方法院檢察
    署檢察官偵查後起訴。
    理    由
一、上開犯罪事實，業據被告於本院審理時自白不諱，而其遭警
    查獲後所採尿液經送請臺灣檢驗科技股份有限公司檢驗後，
    確呈甲基安非他命陽性反應乙節，有臺灣檢驗科技股份有限
    公司濫用藥物檢驗報告附卷可稽，另扣案白色結晶1 包經交
    通部民用航空局航空醫務中心鑑定後，確屬第二級毒品甲基
    安非他命（驗餘淨重0.0918公克）無訛，有該中心毒品鑑定
    書在卷可查，足徵被告前開自白應與事實相符，堪可採信。
    次按觀察、勒戒或強制戒治執行完畢釋放後，5 年內再犯施
    用第一、二級毒品之罪者，檢察官應依法追訴，毒品危害防
    制條例第23條第2 項定有明文。本案被告前於96年間因施用
    毒品案件，經觀察勒戒後認無繼續施用毒品之傾向，於96年
    3 月29日獲釋出所，並經臺灣板橋地方法院檢察署以96年度
    毒偵字第1590號為不起訴處分確定乙節，有臺灣高等法院被
    告前案紀錄表各附卷足參，依據前揭規定，應已符合毒品危
    害防制條例第23條第2 項「5 年內再犯」之要件，則檢察官
    對其提起公訴，應屬合法。綜上所述，本案事證明確，被告
    犯行洵堪認定。
二、核被告所為，係犯毒品危害防制條例第10條第2 項之施用第
    二級毒品罪。其因施用而持有第二級毒品甲基安非他命之低
    度行為，為施用之高度行為所吸收，不另論罪。爰審酌被告
    施用毒品非但戕害自己身心，亦妨害社會善良秩序，兼衡其
    之前為沒有不良前案紀錄（有臺灣高等法院被告前案紀錄表
    附卷可稽），犯罪之動機目的，智識程度，及其犯後坦認犯
    行態度良好等一切情狀，量處如主文所示之刑（公訴檢察官
    雖建請量處被告有期徒刑4 月，但考量被告並無任何前案紀
    錄，且自始至終均坦承犯行，如量處有期徒刑4 月猶嫌過重
    ，附此說明），並諭知如易科罰金之折算標準。末查扣案白
    色結晶1包 屬於第二級毒品甲基安非他命，業經認定如前，
    爰依毒品危害防治條例第18條第1 項前段沒收銷燬之。另查
    被告所有用以施用第二級毒品之玻璃球並未扣案，且被告已
    於本院審理時陳明該玻璃球已經丟棄，自無再予沒收之必要
    ，併此說明。
三、按除被告所犯為死刑、無期徒刑、最輕本刑為3 年以上有期
    徒刑之罪或高等法院管轄第一審案件者外，於前條第1 項程
    序進行中，被告先就被訴事實為有罪之陳述時，審判長得告
    知被告簡式審判程序之旨，並聽取當事人、代理人、辯護人
    及輔佐人之意見後，裁定進行簡式審判程序，刑事訴訟法第
    273 條之1 第1 項定有明文。本案被告被訴施用第二級毒品
    罪之法定本刑為「3 年以下有期徒刑」，屬刑事訴訟法第28
    4 條之1 所規定之獨任案件，被告於本院準備程序期日就被
    訴事實為有罪之陳述後，經告知被告簡式審判程序之旨，並
    聽取被告及檢察官之意見後，本院認宜改用簡式審判程序，
    乃裁定改行簡式審判程序審理之，附此說明。
據上論斷，應依刑事訴訟法第273 條之1 第1 項、第284 條之1
、第299 條第1 項前段，毒品危害防制條例第10條第2 項、第18
條第1 項前段，刑法第11條前段、第41條第1 項前段，判決如主
文。
本案經檢察官林慈雁到庭執行職務。
中    華    民    國    98    年    12    月    28    日
                  刑事第十三庭  法  官  楊明佳
以上正本證明與原本無異。
如不服本判決應於收受送達後10日向本院提出上訴書狀，並應敘
述具體理由；其未敘述上訴理由者，應於上訴期間屆滿後20日內
向本院補提理由書（均須按他造當事人之人數附繕本）「切勿逕
送上級法院」。
                                書記官  林金良
中    華    民    國    98    年    12    月    28    日
附錄本案論罪科刑法條全文
毒品危害防制條例第10條
施用第一級毒品者，處六月以上五年以下有期徒刑。
施用第二級毒品者，處三年以下有期徒刑。


司法院資訊處製作；財團法人民間司法改革基金會備份。
